【裁判字號】    98,易,884
【裁判日期】    981030
【裁判案由】    竊盜等
【裁判全文】
臺灣高雄地方法院刑事判決               98年度易字第884號
公  訴  人  臺灣高雄地方法院檢察署檢察官
被      告  乙○○
                    另案在臺灣高雄監獄執行
            甲○○
                    另案在臺灣高雄女子監獄執行
上列被告因竊盜等案件，經檢察官提起公訴（97年度偵字第2963
0、30280 號），被告等就被訴事實為有罪之陳述，經本院裁定
進行簡式審判程序，判決如下：
    主  文
乙○○犯竊盜未遂罪，累犯，處有期徒刑陸月。又共同犯毀壞安
全設備竊盜罪，累犯，處有期徒刑拾月。應執行有期徒刑壹年貳
月。
甲○○共同犯毀壞安全設備竊盜罪，累犯，處有期徒刑柒月。
    事  實
一、乙○○前於民國93年間因毒品危害防制條例等案件，經法院
    判處應執行有期徒刑1 年6 月確定，復於94年、95年間因毒
    品危害防制條例、竊盜等案件，經法院分別判處有期徒刑1
    年2 月、8 月、10月確定，嗣因減刑及合併定其應執行為有
    期徒刑1 年3 月確定，上開各罪接續執行，於97年1 月25日
    縮短刑期假釋出監，甫於97年7 月20日保護管束期滿，假釋
    未經撤銷，視為執行完畢。其女友甲○○於85年間因肅清煙
    毒條例等案件，經法院判處應執行有期徒刑4 年確定，再於
    86年間復因肅清煙毒條例等案件，經法院判處應執行有期徒
    刑4 年2 月確定，上開各罪接續執行，於91年5 月2 日假釋
    出監後，復經法院裁定撤銷其假釋，入監執行殘刑，嗣因減
    刑及合併定其應執行有期徒刑為2 年1 月確定，而於96年7
    月16日縮刑期滿執行完畢。詎均不知悛悔，（一）乙○○意
    圖為自己不法之所有，於97年10月18日下午4 時30分許，至
    高雄縣田寮鄉西德村35號丁○○所經營「復耀砂石有限公司
    」之砂石場內，下手拆卸停放砂石場內挖土機之電腦主機板
    後，立即遭該公司人員發現並通知友人吳漢彬上前追捕，始
    未能得逞。嗣為吳耀彬及據報後到場之員警當場查獲。（二
    ）乙○○另與甲○○共同意圖為自己不法之所有，基於無故
    侵入住宅及竊盜之犯意聯絡，於97年10月21日下午4 時某分
    許，趁友人戊○○不在家之際，共乘機車前往戊○○位於高
    雄縣美濃鎮○○街67之25號之住宅前，推由甲○○在外把風
    ，乙○○則敲破屬於安全設備之窗戶玻璃後，伸手入內開啟
    門鎖而進入屋內，竊取停放於屋內車牌號碼UC-7821 號之自
    用小客車、金嗓牌音響主機喇叭組2 台及錢幣筒1 筒後，乙○○將竊得之上開喇叭組2 台及錢幣筒1 筒裝載於上開贓車
    ，與甲○○分別駕駛贓車及自備機車離開。嗣於97年10月22
    日上午11時20分許，乙○○、甲○○持竊得之上開音響主機
    喇叭組中之雷射碟唱機、音響放大機各1 台，在高雄縣旗山
    鎮○里街山香蕉集貨場內，為巡邏員警上前盤查，始查獲上
    情。
二、案經戊○○訴由高雄縣政府警察局旗山分局及高雄縣政府警
    察局旗山分局報請臺灣高雄地方法院檢察署檢察官偵查起訴
    。
    理  由
一、本件被告乙○○、甲○○等所犯為死刑、無期徒刑或最輕本
    刑為3 年以上有期徒刑以外之罪，其等於準備程序中就被訴
    事實為有罪之陳述，經本院告知簡式審判程序之旨，並聽取
    公訴人、被告之意見後，裁定改行簡式審判程序，合先敘明
    。
二、上揭事實欄一（一）所載事實，業據被告乙○○於本院審理
    時坦承不諱（本院98年度易字第884 號卷第82頁），核與證
    人丁○○及吳漢彬於警詢之證述相符（見湖內分局卷第6 ～
    9 頁），復有現場照片11張在卷可稽（見湖內分局卷第15～
    17頁）；事實欄一（二）所載事實，亦據被告乙○○、甲○○於本院審理時自白不諱（本院98年度易字第884 號卷第41
    頁反面、第82頁），核與證人戊○○及證人即現場目擊者丙○○於警詢、偵訊及本院審理時之證述相符（見旗山分局卷
    第8 ～17頁、97年度偵字第30280 號卷第14～15頁、本院98
    年度易字第884 號卷第82～84頁），且有贓物認領保管單、
    扣押物目錄表各1 份及香蕉集貨場照片6 張附卷供核。足見
    被告乙○○、甲○○上開自白與事實相符，是本案事證已明
    確，被告等犯行洵堪認定，應予依法論科。
三、核被告乙○○如事實欄一（一）所為，係犯同法第320 條第
    3 項、第1 項之竊盜未遂罪。核被告乙○○、甲○○如事實
    欄一（二）所為，均係犯刑法第306 條第1 項之侵入住宅罪
    及同法第321 條第1 項第2 款之毀壞安全設備竊盜罪。至按
    刑法第321 條第1 項第2 款所謂「其他安全設備」則係指門
    扇牆垣以外，依通常觀念足認防盜之一切設備而言，如門鎖
    、窗戶等等，是本件被告乙○○、甲○○共同破壞窗戶玻璃
    ，伸手入內開啟門鎖而進入屋內行竊，應係犯刑法第321 條
    第1 項第2 款之毀壞安全設備竊盜罪，公訴意旨認被告係犯
    刑法第320 條第1 項之竊盜罪，應屬誤會，惟二者基礎社會
    事實既屬同一，爰變更起訴法條。被告乙○○、甲○○就上
    開侵入住宅罪及毀壞安全設備竊盜罪，有犯意聯絡及行為分
    擔，均應論以共同正犯。其等基於單一侵入住宅竊盜之犯意
    ，以一行為觸犯上開二罪，為想像競合犯，應從一重之毀壞
    安全設備竊盜罪論處。被告乙○○所犯毀壞安全設備竊盜罪
    及竊盜未遂罪，犯意各別，行為互殊，應予分論併罰。又被
    告乙○○已著手於如事實欄一（一）所示之竊盜行為之實施
    ，然未取得財物即遭察覺而不遂，為未遂犯，爰依刑法第25
    條第2 項規定按既遂犯之刑減輕之。另被告乙○○、甲○○
    各有上述之前案紀錄，此有臺灣高等法院被告前案紀錄表2
    份附卷可稽，其等於受徒刑之執行完畢後，5 年以內故意再
    犯本案有期徒刑以上之罪，均為累犯，皆應依刑法第47 條
    第1 項規定加重其刑，就被告乙○○所犯竊盜未遂罪部分，
    則應依刑法第71條第1 項規定先加後減之。爰審酌被告乙○○、甲○○均素行不佳，而被告乙○○並有數次竊盜前科，
    竟不思警惕，復為本件竊盜犯行，顯然守法意識薄弱，惟念
    其等均於本院審理時坦承犯行，尚非毫無悔意，又所竊得之
    財物大多已返還被害人，犯罪所生危害已有降低，並斟酌竊
    取物之價值、犯罪之動機、目的、手段等一切情狀，分別量
    處如主文所示之刑，併就被告乙○○所量處之刑，定其應執
    行刑，以示懲儆。
據上論斷，應依刑事訴訟法第273 條之1 第1 項、第299 條第1
項前段、第300 條，刑法第28條、第306 條第1 項、第320 條第
第3 項、第1 項、第321 條第1 項第2 款、第55條、第25條第2
項、第47條第1 項、第51條第5 款，刑法施行法第1 條之1 ，判
決如主文。
本案經檢察官鄧藤墩到庭執行職務。
中    華    民    國    98    年    10    月    30    日
                  刑事第七庭  法  官   洪培睿
以上正本證明與原本無異。
如不服本判決應於收受送達後10日內向本院提出上訴書狀，並應
敘述具體理由；如未敘述上訴理由者，應於上訴期間屆滿後20日
內向本院補提理由書（均須按他造當事人之人數附繕本）「切勿
逕送上級法院」。
中    華    民    國    98    年    10    月    30    日
                              書記官   秦富潔
附錄本案論罪科刑法條全文：
刑法第320 條
意圖為自己或第三人不法之所有，而竊取他人之動產者，為竊盜
罪，處五年以下有期徒刑、拘役或五百元以下罰金。
意圖為自己或第三人不法之利益，而竊佔他人之不動產者，依前
項之規定處斷。
前二項之未遂犯罰之。
刑法第306 條
無故侵入他人住宅、建築物或附連圍繞之土地或船艦者，處一年
以下有期徒刑、拘役或三百元以下罰金。
無故隱匿其內，或受退去之要求而仍留滯者，亦同。


司法院資訊處製作；財團法人民間司法改革基金會備份。
